en: sweet cherry preparation
hr: pripravak višnja
it: preparazione di ciliegie dolci

en: glacé cherry, glacé cherries
de: kandierte Kirsche, kandierte Kirschen
fi: kandeeratut kirsikat
fr: cerises confites
hr: glacé trešnja
it: ciliegia candita

en: cherry purée
bg: пюре от череши
de: Kirschpüree
es: puré de cereza, puré de cerezas
fi: kirsikkapyree, kirsikkasose
fr: Purée de cerises
hr: pulpa višnja
it: purea di ciliegie
nb: kirsebærpuré
nn: kirsebærpuré
pl: przecier z wiśni
sv: körsbärspuré

en: cherry paste
hr: pasta od višnje
it: pasta di ciliegie

en: cherry stem, cherry stalk
de: Kirschstiel, Kirschenstiel, Kirschenstiele, Kirschstiele
fr: queues de cerise
hr: peteljka trešnje
it: gambo di ciliegia

en: chokeberry
ar: أرونية
az: Aroniya
bg: Арония
ca: Aronia
cs: temnoplodec, arónie, aronie
cy: Llwyn aeron tagu coch
da: Surbær
de: Aronia, Apfelbeer, Apfelbeeren
el: Αρώνια
eo: aronio
es: aronia
et: aroonia
eu: aronia
fa: انگورک گلوگیر
fi: marja-aronia
fr: aronie, aronia
he: ארוניה
hr: aronija, aronija plod, aronije, aronie
hy: արոնիա
it: aronia
ja: アロニア属
kk: Қара жемісті итжүзім
ko: 아로니아
la: Aronia
lt: Aronija
lv: Aronijas
mk: Аронија
nl: appelbes, aronia
pl: aronia, aronii, aroniowa, aroniowy, aroniowe, owoc aronii, owoce aronii
pt: aronia
ro: Aronia
ru: Арония
sh: Aronija
sk: Arónia
sl: Aronija
sq: aronia
sr: Аронија
sv: Aroniasläktet
tr: Aronia
uk: Aronia
vi: Aronia
zh: 野櫻莓

en: chokeberry juice
cs: šťáva z aronie
da: aroniasaft, aronia saft
de: Aroniasaft
fi: marja-aroniamehu
fr: jus d'aronia
hr: sok od aronije
it: succo d'aronia
pl: sok z aronii, sok aroniowy

en: concentrated chokeberry juice
de: Aroniasaft-Konzentrat, Aroniasaft Konzentrat, Aroniasaft aus Aroniasaftkonzentrat
fi: marja-aroniamehutiiviste
fr: Jus concentré d'aronia
hr: koncentrirani sok od aronije
it: succo concentrato di aronia
pl: zagęszczony sok z aronii

en: coconut
ak: kube
ar: نارجيل
bg: Кокосов орех, кокос
ca: coco, cocos
cs: kokosový ořech, kokos
da: kokosnød, kokosnødder, kokos
de: Kokosnuss, Kokosnüsse, Kokos
ee: Eneh
el: καρύδα
eo: kokosnukso
es: coco
et: Kookospähkel
eu: koko
fi: kookos, kookospähkinä
fr: noix de coco, coco
gl: Coco
he: קוקוס
hr: kokos, kokosova, kokosove, kokosovo, kokosov orah, kokosa, kokosov
hu: kókuszdió, kókusz
it: cocco, noce di cocco
ja: ココナッツ
lv: kokosrieksts
ml: തേങ്ങ
nb: kokos, kokosnøtt
nl: kokosnoot, kokos
nn: kokosnøtt
pl: kokos, kokosa, orzech kokosowy, orzecha kokosowego, kokosowy, kokosowa, kokosowe
pt: cocos
ro: nucă de cocos, nuca de cocos
ru: кокос
sa: नारिकेलम्
sq: Arra e kokosit
sr: kokos
sv: Kokosnöt, Kokos
tr: hindistan cevizi, hindistancevizi
za: Makyehswj
zh: 椰子

en: coconut cream
bg: кокосов крем
ca: crema de coco
cs: kokosový krém
de: Kokosnusscreme, Kokossahne, Kokoscreme
es: Crema de coco, nata de coco
fi: kookoskerma
fr: crème de noix de coco, crème de coco
hr: vrhnje od kokosa
it: Crema di noce di cocco
ja: ココナッツクリーム
nl: kokoscreme
pl: śmietanka kokosowa, śmietanki kokosowej, krem kokosowy
pt: Creme de coco
se: Kokosgrädde
sv: Kokosgrädde

en: coconut milk
bg: кокосово мляко
bs: kokoša mast
ca: llet de coco
cs: kokosové mléko
da: Kokosmælk
de: Kokosnussmilch, Kokosmilch
es: Leche de coco
fi: kookosmaito
fr: lait de noix de coco, lait de coco
hr: kokosovo mlijeko
it: latte di noce di cocco, latte di noci di cocco
ja: ココナッツミルク
lv: kokosriekstu piens
nb: kokosmelk
nl: kokosmelk, kokosnootmelk, kokosroom
pl: mleko kokosowe, mleczko kokosowe, mleka kokosowego, mleczka kokosowego, napój kokosowy, napój z kokosa
pt: Leite de cocô
ru: Кокосовое молоко
sv: kokosmjölk
zh: 椰子奶

en: coconut milk light
fr: lait de coco allégé

en: coconut milk drink
de: Kokosmilchgetränk
es: bebida de coco
hr: napitak od kokosovog mlijeka
it: bevanda al latte di cocco

en: coconut water, coconut juice
ar: ماء جوز الهند
az: kokos suyu
bg: кокосова вода
bn: ডাবের পানি
ca: aigua de coco
cs: kokosová voda
da: kokosvand
de: Kokosnusswasser, Kokoswasser
el: νερό καρύδας
eo: kokosakvo
es: agua de coco
eu: koko-ur
fa: آب نارگیل
fi: kookosvesi
fr: eau de coco, d'eau de coco
hi: नारियल पानी
hr: kokosova voda
hy: կոկոսի ջուր
id: air kelapa
it: acqua di cocco
ja: ココナッツジュース
jv: banyu krambil
ko: 코코넛워터
lt: kokosų vanduo
lv: kokosriekstu sula
mk: кокосова вода
ml: ഇളനീർ
ms: air kelapa
my: အုန်းရည်
nb: kokosvann
ne: नरिवलको पानी
nl: kokosnootwater, kokoswater
pl: woda kokosowa
pt: água de cocô
ru: кокосовая вода
sa: नारिकेलजलम्
si: තැඹිලි වතුර, කුරුම්බා වතුර සහ පොල් වතුර
sk: kokosová voda
sl: kokosova voda
sq: uji i kokosit
sr: кокосова вода
sv: kokosnötvatten, kokosvatten
sw: dafu
ta: இளநீர்
te: కొబ్బరినీరు
tr: hindistan cevizi suyu
uk: кокосова вода
vi: nước dừa
zh: 椰子水

en: natural coconut water
de: Natürliches Kokosnusswasser
es: agua de coco natural
fr: Eau de noix de coco naturelle
hr: prirodna kokosova voda
it: acqua di cocco naturale

en: coconut water made from concentrate coconut water
ar: ماء جوز الهند المكون من ماء جوز الهند المركز
el: νερό καρύδας παρασκευασμένο από συμπυκνωμένο νερό καρύδας
es: agua de coco a base de agua de coco concentrada
fr: eau de coco à base d'eau de coco concentrée, d'eau de coco à base d'eau de coco concentrée
sv: kokosnötvatten tillverkat av koncentrat från kokosnötvatten

nl: Kokospulp
pt: Polpa de coco

en: desiccated coconut
bg: кокосови стърготини
ca: coco deshidratat
da: tørret kokos
de: Getrocknete Kokosnuss
es: coco deshidratado
fi: kuivattu kookos, kuivattua kookosta
fr: noix de coco séchée, noix de coco déshydratée, noix de coco desséchée
hr: dehidrirani kokos
it: Noce di cocco essiccata
nl: gedroogde kokosnoot, kokosrasp
ro: nuca de cocos deshidratata
sv: torkad kokosnöt

en: coconut flakes
de: Kokosflocken
es: Hojuelas de coco, coco en escamas
et: kookoshelbed
fi: kookoshiutale, kookoshiutaleet
fr: flocons de coco, flocons de noix de coco
hr: kokosove pahuljice
it: fiocchi di cocco, cocco in scaglie
nl: Kokosschilfers
pl: wiórki kokosowe, wiórki z kokosa
pt: coco ralado
ru: кокосовая-стружка
sv: kokosflinga, kokosflingor

en: coconut chips
bg: кокосов чипс
de: Kokosnusschips, Kokosnuss-Chips, Kokoschips
es: chips de coco
fi: kookoslastu, kookoslastut
fr: Chips de coco
hr: kokos čips, kokosov čips
it: Scaglie di cocco
sv: kokoschips